【裁判字號】    95,訴,1214
【裁判日期】    950831
【裁判案由】    毒品危害防制條例
【裁判全文】
臺灣臺北地方法院刑事判決              95年度訴字第1214號
公  訴  人  臺灣臺北地方法院檢察署檢察官
被      告  甲○○
                      號
上列被告因毒品危害防制條例案件，經檢察官提起公訴（95年度
毒偵字第1720號），本院判決如下：
    主  文
甲○○施用第一級毒品，累犯，處有期徒刑捌月。扣案之第一級
毒品海洛因壹包（淨重零點壹柒公克）沒收銷毀之，扣案之包裝
袋壹個沒收。
    事  實
一、甲○○前於民國91年間因妨害風化案件，經本院以92年度易
    字第1022號判決判處有期徒刑5月確定，於93年9月21日執行
    完畢。又於92年間因施用第一級毒品海洛因案件，經本院裁
    定送觀察、勒戒後，認有繼續施用毒品傾向，再經本院以93
    年度毒聲字第1762號裁定令入戒治處所施以強制戒治，於93
    年4月22日停止戒治出所，嗣於93年9月28日期滿執行完畢，
    並經臺灣臺北地方法院檢察署檢察官於93年12月15日，以93
    年度戒毒偵字第150號為不起訴處分確定。詎其猶不思警惕
    ，竟又基於施用第一級毒品海洛因之犯意，於95年6月14日
    某時，在其位於臺北市○○區○○路1段23號4樓之租屋處，
    施用第一級毒品海洛因一次。嗣於95年6月16日下午1時30分
    許，在臺北市○○區○○路1段23號前為警查獲，並扣得甲
    ○○所有而預備供己施用之第一級毒品海洛因1包（淨重0.1
    7公克）。
二、案經臺北市政府警察局萬華分局報請臺灣臺北地方法院檢察
    署檢察官偵查起訴。
    理  由
一、本件被告甲○○所犯施用第一級毒品罪，係非死刑、無期徒
    刑、最輕本刑3年以上有期徒刑之罪，亦非高等法院管轄之
    第一審案件，其於本院準備程序進行中，就被訴事實為有罪
    之陳述，經法官告知簡式審判之旨，並聽取檢察官、被告之
    意見後，本院合議庭裁定由受命法官獨任進行簡式審判程序
    ，是本件之證據調查，依刑事訴訟法第273條之2規定，不受
    同法第159條第1項、第161條之2、第161條之3、第163條之1
    及第164條至第170條規定之限制，合先敘明。
二、前開事實，業據被告甲○○於本院審理時坦承不諱，而被告
    於95年6月16日下午1時30分許，在臺北市○○區○○路1段
    23號前為警查獲後，在警局所親自採集之尿液經送鑑定，確
    呈鴉片類嗎啡陽性反應，有台灣檢驗科技股份有限公司95年
    6月29日之濫用藥物檢驗報告及臺北市政府警察局偵辦毒品
    案件尿液檢體委驗單各1張附卷可憑（見偵卷第39、40頁）
    ，又被告為警查獲時所扣案之白色粉末1包，經送法務部調
    查局鑑定結果確含第一級毒品海洛因之成分，淨重0.17公克
    ，有該局95年7月25日調科壹字第020008151號鑑定通知書在
    卷可稽（見偵卷第52頁），堪信被告之自白與事實相符。再
    被告前於92年間因施用第一級毒品海洛因案件，經本院裁定
    送觀察、勒戒後，認有繼續施用毒品傾向，再經本院以93年
    度毒聲字第1762號裁定令入戒治處所施以強制戒治，於93年
    4月22日停止戒治出所，嗣於93年9月28日期滿執行完畢，並
    經臺灣臺北地方法院檢察署檢察官於93年12月15日，以93年
    度戒毒偵字第150 號為不起訴處分確定，有臺灣高等法院被
    告前案紀錄表及檢察官不起訴處分書各1份在卷為憑。被告
    於強制戒治保護管束期滿執行完畢後，5年內再犯本案施用
    第一級毒品之犯行，甚為明確。是本件事證已明確，被告施
    用第一級毒品之犯行堪以認定，應予依法論科。
三、核被告之所為，係犯毒品危害防制條例第10條第1 項施用第
    一級毒品罪。其施用毒品前後持有第一級毒品海洛因之低度
    行為為施用海洛因之高度行為所吸收，不另論罪。又刑法於
    94年2月2日修正公布，並於95年7月1日施行，其中第2條第1
    項規定：「行為後法律有變更者，適用行為時之法律，但行
    為後之法律有利於行為人者，適用最有利於行為人之法律」
    ，而按犯罪後刑罰法律修正後新舊法比較適用，應就罪刑有
    關法定加減原因等一切情形，綜合其全部之結果而為比較，
    再適用有利於行為人之法律處斷，且應全部適用舊法或新法
    ，不得割裂適用，此有最高法院88年台上字第5840號、87年
    度台非字第400號判決意旨可供參照。查被告前於91年間因
    妨害風化案件，經本院以92年度易字第1022號判決判處有期
    徒刑5月確定，於93年9月21日執行完畢，有臺灣高等法院被
    告前案紀錄表在卷可稽，其於5年之內再犯本件有期徒刑以
    上之罪，核屬累犯，雖新法施行前，過失再犯有期徒刑以上
    之罪，新法施行後，不再適用刑法第47條累犯加重其刑之規
    定，然被告係故意犯本件毒品危害防制條例之罪，並非過失
    再犯，則無論依修正前後刑法第47條之規定，均應加重其刑
    ，故本件應適用行為時即修正前刑法之規定。爰審酌被告前
    已有毒品前科，經過觀察勒戒、強制戒治及刑罰執行後，猶
    不知戒除施用第一級毒品惡習，抗拒毒品之意志力薄弱，及
    其僅施用1次、所生自我戕害之結果、犯罪後於本院準備程
    序及審理中尚能坦承犯行而態度良好及其他一切情狀，量處
    如主文所示之刑。扣案之海洛因1包（淨重0.17公克），屬
    於毒品危害防制條例第2條第2項第1款所稱之第一級毒品，
    應依同條例第18條第1項前段之規定，宣告沒收銷燬之；扣
    案之包裝袋1個，係被告所有供包裝海洛因，以防海洛因潮
    濕或散落所用之物，應依刑法第38條第1項第2款之規定，予
    以宣告沒收。
據上論斷，應依刑事訴訟法273條之1第1項、第299條第1項前段
，毒品危害防制條例第10條第1項、第18條第1項前段，刑法第2
條第1項前段、第11條前段、修正前刑法第47條、第38條第1項第
2款，判決如主文。
本案經檢察官侯少卿到庭執行職務。
中    華    民    國    95    年    8     月    31    日
                  刑事第一庭    法  官  林春鈴
以上正本證明與原本無異。
如不服本判決，應於判決送達後10日內，向本院提出上訴狀。
                                書記官  羅欣宜
中    華    民    國    95    年    8     月    31    日
附錄法條：
毒品危害防制條例第10條
施用第一級毒品者，處 6 月以上 5 年以下有期徒刑。
施用第二級毒品者，處 3 年以下有期徒刑。


司法院資訊處製作；財團法人民間司法改革基金會備份。
